# 求助chenyiwei老师关于免税期间计提的坏账是否计提递延

提问人：jo 的大头 时间：2016-08-26 10:01:58
chenyiwei老师，一家企业今年免所得税，明年正常交税。那么今年在所得税汇算清缴的时候坏账就不存在纳税调增，也就是没有暂时性差异，那么还需要计提递延所得税资产吗？谢谢

回答人：chenyiwei
根据《企业会计准则第 18 号——所得税》第十七条规定：“资产负债表日，对于递延所得税资产和递延所得税负债，应当根据税法规定，按照预期收回该资产或清偿该负债期间的适用税率计量”。 本案例中，因为本年度免税但下年度正常纳税，也就是本年度末的可抵扣暂时性差异最早也要到下年度才能转回，如果满足递延所得税资产确认条件的（预计转回年度有足够多的应纳税所得额），则该递延所得税资产应按其预计转回年度（最早为明年）的适用税率计量，而不是用暂时性差异发生年度（本年）的适用税率计量。